【裁判字號】    90,上訴,3492
【裁判日期】    901127
【裁判案由】    毒品危害防制條例
【裁判全文】
臺灣高等法院刑事判決                            九十年度上訴字第三四九二號
    上  訴  人
    即  被  告  甲○○
右上訴人因違反毒品危害防制條例案件，不服臺灣士林地方法院九十年度訴字第三三
五號，中華民國九十年八月二十八日第一審判決（起訴案號：臺灣士林地方法院檢察
署九十年度毒偵字第六九六號）提起上訴，本院判決如左：
    主  文
上訴駁回。
    事  實
一、甲○○於民國七十五年間因違反肅清煙毒條例案件，經本院判處有期徒刑十九年
    ，褫奪公權十年確定，嗣經七十七年、八十年依罪犯減刑條例，二次減刑為有期
    徒刑十一年四月十日，褫奪公權六年八月，於八十六年十一月五日縮刑假釋期滿
    執行完畢，猶不知悔悟，於九十年間復因施用毒品，經原審法院於八十七年九月
    八日裁定送觀察、勒戒後，認無繼續施用毒品之傾向，由臺灣士林地方法院檢察
    署檢察官於八十七年九月二十三日以八十七年度偵字第八六０三號不起訴處分確
  定。詎甲○○復基於施用毒品之概括犯意，自九十年三月初某日起至同年月三十
    日上午十一時止，連續在臺北市○○區○○路七十五號浩然敬老院二二三室之住
    處內，以針筒注射方式施用第一級毒品海洛因，為警於九十年三月三十日十五時
    二十分許，在上址查獲，並扣得第一級毒品海洛因九包（淨重０‧四九公克，包
    裝重一‧五九公克），甲○○所有供施打毒品用之針筒四支及錫箔紙二十九張。
    甲○○施用毒品之犯行，經依原審法院九十年度毒聲字第四四五號於九十年四月
    二日裁定送臺灣士林看守所附設勒戒處所觀察、勒戒後，認有繼續施用毒品之傾
    向，復經原審法院於同年四月二十八日裁定令入戒治處所施以強制戒治。
二、案經臺北市政府警察局北投分局報請臺灣士林地方法院檢察署檢察官偵查聲請簡
    易判決處刑，經原審認為不得以簡易判決處刑，改依通常程序審理。
    理  由
一、訊據被告甲○○對右揭犯罪事實坦承不諱，並有毒品及被告施打毒品用之針筒四
    支及為分裝成小包以便施用毒品之錫箔紙二十九張扣案可稽。該扣案之毒品九包
    經檢驗確係海洛因（淨重０‧四九公克，包裝重一‧五九公克），有法務部調查
    局九十年五月二日（90）陸（一）字第九０一六六六八一號檢驗通知書一份在卷
    ，其尿液經送驗結果，呈嗎啡陽性反應，亦有臺北市立療養院煙毒尿液檢驗報告
    書一紙可稽，被告自白與事實相符。次查，被告經送觀察、勒戒後，認有繼續施
    用毒品之傾向之事實，有臺灣士林看守所附設勒戒處所九十年四月十三日（90）
    士所戒字第一五二八號函送之有無繼續施用毒品傾向證明書在卷。末查，被告前
    因施用毒品案件，經原審法院裁定送觀察、勒戒後，認無繼續施用毒品之傾向，
    由臺灣士林地方法院檢察署檢察官以八十七年度偵字第八六０三號不起訴處分確
    定之事實，復有本院被告全國前案紀錄表附卷可參，事證明確，被告罪行堪以認
    定。
二、按施用毒品經觀察、勒戒後，無繼續施用毒品傾向者，由檢察官為不起訴處分後
    ，五年以內再犯毒品危害防治條例第十條之罪，經觀察、勒戒後，認有繼續施用
    毒品之傾向者，即有毒品危害防制條例第二十條第三項前段之適用，應進入訴訟
    程序審理。本件被告符合上開規定，合予敘明。核被告所為，係犯毒品危害防制
    條例第十條第一項之罪。被告持有第一級毒品海洛因之低度行為，為施用毒品之
    高度行為所吸收，不另論罪。被告先後多次施用毒品之行為，時間緊接，犯罪構
    成要件相同，顯係基於概括之犯意為之，應依連續犯規定論以一罪，並加重其刑
    。又查被告有事實欄所載之犯罪科刑執行情形，有臺灣高等法院被告全國前案紀
    錄表在卷可稽，其受有期徒刑之執行完畢後，五年以內再犯有期徒刑以上之本罪
    ，為累犯，應依法遞加重其刑。
三、原審依刑事訴訟法第四百五十二條、第二百九十九條第一項前段，毒品危害防制
    條例第十條第一項、第十八條第一項，刑法第十一條前段、第五十六條、第四十
    七條、第三十八條第一項第二款，並審酌被告前已有施用毒品之犯行，並經觀察
    勒戒後又再度施用，顯見其意志不堅，及其犯罪之動機、對身體健康所生之危害
    與犯後態度等一切情狀，量處有期徒刑十月。就扣案如事實欄所載之毒品海洛因
    依毒品危害防制條例第十八條第一項沒收銷燬之，針筒四支及錫箔紙二十九張為
    被告所有供施打毒品用，則依刑法第三十八條第一項第二款沒收力其認事用法，
    核無違誤，量刑亦稱允當，被告上訴意旨以其「年歲已大，身體不好，工作力不
    從心，恐在執行時被其他受刑人欺負」等語，請求撤銷改判得易科罰金，即無理
    由，應駁回其上訴。
據上論斷，應依刑事訴訟法第三百六十八條判決如主文。
本案經檢察官沈世箴到庭執行職務。
中      華      民      國      九十      年    十一    月    二十七    日
                              臺灣高等法院刑事第二十一庭
                                  審判長法  官  葉  騰  瑞
                                        法  官  莊  明  彰
                                        法  官  黃  國  忠
右正本證明與原本無異。
如不服本判決應於收受送達後十日內向本院提出上訴書狀，其未敘述上訴之理由者並
得於提起上訴後十日內向本院補提理由書（均須按他造當事人之人數附繕本）。
                                        書記官  劉  貞  達
中      華      民      國      九十      年    十一    月    二十九    日
附錄本案論罪科刑法條全文
毒品危害防制條例第十條：
施用第一級毒品者，處六月以上五年以下有期徒刑。
施用第二級毒品者，處三年以下有期徒刑。


司法院資訊處製作；財團法人民間司法改革基金會備份。
